臺灣臺中地方法院民事裁定
110年度消債清字第53號
聲請人
即債務人    陳雨孟即陳秀真即陳澐蓁



代理人      洪筠絢律師（法扶）
上列債務人因消費者債務清理事件，債務人聲請清算，本院裁定
如下：
    主    文
一、聲請人即債務人自中華民國111年5月25日上午10時起開始清
    算程序。
二、聲請人即債務人在本件清算程序終止或終結前，應受如附件
    所示之生活限制。
三、本件清算程序之進行由辦理清算執行事務之司法事務官為之
    。
    理    由
一、按債務人不能清償債務或有不能清償之虞者，得依本條例所
    定更生或清算程序，清理其債務，消費者債務清理條例第3
    條定有明文。次按，協商或調解成立者，債務人不得聲請更
    生或清算。但因不可歸責於己之事由，致履行顯有重大困難
    者，不在此限。消費者債務清理條例第151條第7項亦有規定
    。又法院開始清算程序之裁定，應載明其年、月、日、時，
    並即時發生效力，亦為消費者債務清理條例第83條第1項所
    明定。
二、本件聲請意旨略以：債務人因不能清償無擔保或無優先權債
    務約新臺幣（下同）427萬5317元，前於民國95年9月25日向
    最大債權金融機構請求協商清償方案，經協商成立，協商條
    件為每月應償還3萬3219元，然因債務人每月收入僅3萬3000
    元，無力負擔，不足之處僅能向親朋好友借貸，長久下來親
    友亦不願再借貸，因而債務人繳納了八期之後不得已只能毀
    諾，此應可認為係因不可歸責於債務人之事由，致履行顯有
    重大困難，爰請求准予裁定開始清算等語。
三、經查：債務人主張之上開事實，業據提出債權人清冊、債務
    人清冊、債務人財產清單、所得及收入清單、生活必要支出
    清單、財產增減變動表、財產收入與支出總額彙總表、戶口
    名簿、財團法人金融聯合徵信中心查詢當事人綜合信用報告
    回覆書、全國財產稅總歸戶財產查詢清單、綜合所得稅各類
    所得資料清單、勞工保險被保險人投保資料表、存摺明細、
    薪資明細表、房屋租賃契約書、服務證明書、相關支出及費
    用收據等為證，並經本院調卷及向相關單位函查查核無誤，
    堪認債務人前開主張屬實。此外，債務人尚無經法院裁定開
    始清算或宣告破產之情事，復查無債務人有消費者債務清償
    條例第6條第3項、第8條或第82條第2項所列之事由存在，則
    債務人聲請清算，即屬有據，應予准許，爰裁定如主文第1
    項所示。
四、次按債務人聲請清算後，其生活不得逾越一般人通常之程度
    ，法院並得依利害關係人之聲請或依職權限制之，消費者債
    務清理條例第89條第1項定有明文。債務人已向本院聲請清
    算，爰依上開規定，斟酌債務人之職業、身分、地位、收入
    狀況及其所負債務數額等一切情狀，依職權裁定限制債務人
    之生活程度如主文第2項所示。
五、法院開始清算程序後，得命司法事務官進行清算程序，消費
    者債務清理條例第16條第1項前段定有明定，爰併裁定如主
    文第3項。
中　　華　　民　　國　　111 　年　　 5　　月　　25　　日
                    臺灣臺中地方法院民事庭
                          法  官  楊忠城
如不服本裁定關於生活限制部分，應於送達後10日內以書狀向本
院提出抗告，並繳納抗告費新臺幣1千元；關於開始清算及命司
法事務官進行清算程序部分，不得抗告。
本裁定已於111年5月25日上午10時公告。
中　　華　　民　　國　　111 　年　　 5　　月　　25　　日
                          書記官  張筆隆
附件：清算債務人之生活限制 
准許清算之債務人，在本件清算程序終止或終結前，應受下列之生活限制： 一、不得為奢靡浪費之消費活動。 二、不得為賭博或為其他投機行為。 三、不得為不動產之處分。 四、不得為金錢借貸之行為。 五、不得搭乘計程車、高鐵及航空器，但債務人能提出確實證據證明因工作所需且未因此減少債權人受償金額者，不在此限。 六、不得從事國外遊學或出國旅遊等消費行為。 七、不得投資金融商品（例如股票、基金等）。 八、不得從事逾越通常生活程度之贈與。 九、其他經本院限制之行為。